臺灣臺中地方法院刑事判決　96年度易字第3850號
公　訴　人　臺灣臺中地方法院檢察署檢察官
被　　　告　甲○○
上列被告因竊盜案件，經檢察官提起公訴（九十六年度偵字第一
三七七二號），本院判決如下：
    主    文
甲○○共同攜帶兇器、踰越牆垣竊盜，累犯，處有期徒刑捌月，
減為有期徒刑肆月，如易科罰金，以新臺幣壹仟元折算壹日。扣
案鐵棍壹把、鐵鎚壹把，均沒收。又共同攜帶兇器竊盜，累犯，
處有期徒刑捌月，減為有期徒刑肆月，如易科罰金，以新臺幣壹
仟元折算壹日。扣案鐵棍壹把、鐵鎚壹把，均沒收。應執行有期
徒刑陸月，如易科罰金，以新臺幣壹仟元折算壹日。扣案鐵棍壹
把、鐵鎚壹把，均沒收。
    犯罪事實
一、甲○○前因違反毒品危害防制條例案件，經本院以九十四年
    度沙簡字第二三一號判處有期徒刑三月確定，甫於民國九十
    四年五月三十日易科罰金執行完畢。竟仍不知悔改，甲○○
    與乙○○（由本院審理中）見蔡金木所有，設於臺中縣沙鹿
    鎮○○○段三百四十八之一地號土地上之工寮，平日無人看
    管，乃分別共同基於意圖為自己不法所有之犯意聯絡：
（一）於九十六年三月二十八日中午十二時三十分許，由甲○○
      駕駛其母親吳錦蓮所有之車號Ｒ九─四二○二號客貨車，
      搭載乙○○共同前往該處後，由乙○○持在現場拾獲客觀
      上足供兇器使用之尖型鐵棍、鐵鎚各一把，並由乙○○攀
      爬踰越圍牆入內，再打開該工寮之門，讓甲○○入內，共
      同竊得蔡金木所有，置於該處之發電機一臺。得手後，二
      人將竊得之發電機置於甲○○住處旁之舊屋內。（下稱犯
      罪事實一）。
（二）嗣於九十六年三月二十九日（起訴書誤載為十九日）十九
      時許，甲○○、乙○○乃另共同基於意圖為自己不法所有
      之犯意聯絡，由甲○○駕駛上揭客貨車，搭載乙○○共同
      前往該處，再持上揭客觀上足供兇器使用之尖型鐵棍、鐵
      鎚各一把，先共同拆卸該工寮不鏽鋼鐵門（約四十八公斤
      ）後加以竊取，並共同竊取蔡金木所有，置於該處之發電
      機及抽水機各一臺。（下稱犯罪事實二）合計蔡金木遭竊
      發電機二臺、抽水機一臺及不銹鋼鐵門一扇。得手後，二
      人將竊得之發電機及抽水機置於甲○○住處旁之舊屋內，
      並駕車將竊得之不鏽鋼門則攜往臺中縣沙鹿鎮鎮○路五一
      九號之宏展資源回收場（負責人為王美雪），向不知情之
      蔡文全以每公斤新臺幣（下同）九十五元，共四千五百六
      十元之代價變賣，變賣後所得由二人朋分花用。嗣經警分
      別在甲○○住處及宏展資源回收場內起獲甲○○、乙○○
      竊得之發電機、抽水機各一臺及不鏽鋼門一扇（均已發還
      ），並扣得行竊時所用之尖型鐵棍一把、鐵鎚一把，始悉
      上情。
二、案經臺中縣警察局清水分局報請臺灣臺中地方法院檢察署檢
    察官偵查起訴。
    理  由
壹、程序方面：
一、按被告以外之人於檢察事務官、司法警察官或司法警察調查
    中所為之陳述，與審判中不符時，其先前之陳述具有較可信
    之特別情況，且為證明犯罪事實存否所必要者，得為證據；
    又被告以外之人於審判中有傳喚不到之情形，其於檢察事務
    官、司法警察官或司法警察調查中所為之陳述，經證明具有
    可信之特別情況，且為證明犯罪事實之存否所必要者，得為
    證據，刑事訴訟法第一百五十九條之二、第一百五十九條之
    三第三款分別定有明文。又被告以外之人於審判外之陳述，
    雖不符合同法第一百五十九條之一至第一百五十九條之四之
    規定，但經當事人於審判程序同意作為證據，法院審酌該言
    詞陳述或書面陳述作成時之情況，認為適當者，亦得為證據
    。當事人、代理人或辯護人於法院調查證據時，知有第一百
    五十九條第一項不得為證據之情形，而未於言詞辯論終結前
    聲明異議者，視為有前項之同意，刑事訴訟法第一百五十九
    條之五亦有規定。其立法意旨在於傳聞證據未經當事人之反
    對詰問予以核實，原則上先予排除。惟若當事人已放棄反對
    詰問權，於審判程序中表明同意該等傳聞證據可作為證據；
    或於言詞辯論終結前未聲明異議，基於尊重當事人對傳聞證
    據之處分權，及證據資料愈豐富，愈有助於真實發見之理念
    ，且強化言詞辯論主義，使訴訟程序得以順暢進行，上開傳
    聞證據亦均具有證據能力。（最高法院九十六年度臺上字第
    五三四○號判決意旨參照）。
二、經查，本判決下列所引用之各該被告以外之人於審判外之陳
    述，雖屬傳聞證據，然各該證人蔡金木、蔡文全於警詢中之
    陳述均未有遭受刑求之抗辯而係出於自由意思為之，且陳述
    之時點較接近於事實發生之時點，陳述之內容係其等親自見
    聞之事，亦無不法取供之情形，且於本院審理時予以提示並
    告以要旨，踐行調查程序，並經檢察官、被告甲○○表示「
    並無」意見，則被告甲○○已「知有」同法第一百五十九條
    第一項不得為證據之情形，而未於言詞辯論終結前聲明異議
    。是以其等於警詢陳述當時之客觀情況具有較可信之特別情
    況，復為證明本件犯罪事實存否所必要，亦應認有證據能力
    。
三、另證人蔡金木於警詢中所簽立之贓物認領保管單及被告甲○
    ○以上揭客貨車車號登記變賣該不鏽鋼門之秤量單，依卷證
    所示，其等作成之狀態，並無違背其等個人意思而為陳述，
    或其他違法取供、不法取得之情形，且公訴人、被告甲○○
    於本院審理中表示對於本件卷內已存在之證據之證據能力不
    爭執，足認並無顯不可信之情況，且本院審酌證人蔡金木於
    警詢中所簽立之贓物認領保管單及被告甲○○以上揭客貨車
    車號登記變賣該不鏽鋼門之秤量單，並無遭人情施壓或干擾
    ，亦無不當取供或違法取得之情形，復為本院事實認定之重
    要依據，認為以之作為本案之證據亦屬適當，是證人蔡金木
    於警詢中所簽立之贓物認領保管單及被告甲○○以上揭客貨
    車車號登記變賣該不鏽鋼門之秤量單，均具有證據能力。
貳、實體方面：
一、上揭犯罪事實，業據被告甲○○於警詢、偵查及本院審理時
    均坦承不諱，核與證人蔡金木、蔡文全於警詢證述情節相符
    ，復有證人蔡金木出具之贓物認領保管單、被告甲○○以上
    揭客貨車車號登記變賣該不鏽鋼門之秤量單各乙紙在卷可參
    ，復有扣案之行竊所用之尖型鐵棍、鐵鎚各一把可資佐憑。
    足證本件被告甲○○之自白，確與事實相符，其犯行堪以認
    定，應依法論科。
二、查扣案之尖型鐵棍、鐵鎚各一把，其主要構成部分為鐵質（
    見臺中縣警察局中縣清警偵字第○九六○○二六四三○號卷
    ，下稱警卷，第三十九頁），均具鋒利之部位，且有一定之
    重量，以之擊打人體，足以傷害人之生命，具有客觀上之危
    險性，自屬兇器無訛。核被告甲○○所為，就犯罪事實一部
    分，係犯刑法第三百二十一條第一項第二款、第三款攜帶兇
    器、踰越牆垣之加重竊盜罪；另就犯罪事實二部分，則係犯
    刑法第三百二十一條第一項第三款攜帶兇器之加重竊盜罪。
    又同一竊盜行為同時具備刑法第三百二十一條第一項所列數
    款加重條件，仍屬實質上之一罪（最高法院七十六年度臺上
    字第三二九一號裁判意旨及最高法院八十二年度第二次刑事
    庭會議(二)決議意旨可資參照）。被告甲○○與共同被告乙○
    ○之踰越牆垣竊盜行為，該當刑法第三百二十一條第一項第
    二款之加重條件，雖起訴意旨未就此論列，但已經公訴檢察
    官當庭追加所犯法條，且因屬實質上一罪關係，本院自得併
    予審酌。另被告甲○○與乙○○，就犯罪事實一、二之加重
    竊盜犯行，有犯意聯絡及行為分擔，均為共同正犯。被告甲
    ○○所犯上開二次加重竊盜罪間，犯意各別，行為不同，應
    分論併罰。又被告甲○○前因違反毒品危害防制條例案件，
    經本院以九十四年度沙簡字第二三一號判處有期徒刑三月確
    定，甫於九十四年五月三十日易科罰金執行完畢，有臺灣高
    等法院被告前案紀錄表附卷可稽，被告甲○○於有期徒刑執
    行完畢後五年內故意再犯本件有期徒刑以上之罪，為累犯，
    應依刑法第四十七條第一項規定加重其刑。爰審酌被告甲○
    ○正值青壯，身強體健卻不思努力，竟率爾竊取他人之物，
    惟犯後坦承犯行態度良好等一切情狀，予以分別量處如主文
    所示之刑，以示懲儆。又本件被告甲○○上揭犯罪事實一、
    二之犯罪時間，均係在九十六年四月二十四日以前，所犯符
    合中華民國九十六年罪犯減刑條例所定之減刑條件，應依該
    減刑條例第二條第一項第三款之規定，均減其宣告刑二分之
    一，並依該條例第九條、第十條第一項之規定，定其應執行
    之刑並諭知易科罰金之折算標準。至扣案之尖型鐵棍、鐵鎚
    各一把，均為被告乙○○所有，供犯罪所用之物，業據被告
    乙○○供承在卷，應依刑法第三十八條第一項第二款之規定
    宣告沒收。
據上論斷，應依刑事訴訟法第二百九十九條第一項前段，刑法第
二十八條、第三百二十一條第一項第二款、第三款、第四十七條
第一項、第四十一條第一項前段、第二項、第三十八條第一項第
二款、第五十一條第五款，中華民國九十六年罪犯減刑條例第二
條第一項第三款、第七條、第九條、第十條之規定，判決如主文
。
本案經檢察官郭景東到庭執行職務。
中　　華　　民　　國　　96　　年　　12　　月　　10　　日
                       臺灣臺中地方法院刑事第十一庭
                                 法  官  林慶郎
上正本證明與原本無異
如不服本判決，應於送達後10日內向本院提出上訴狀（須附繕本
），上訴於臺灣高等法院臺中分院。
上訴書如未敘述理由，應於上訴期間屆滿後20日內補提理由書於
本院。
                                 書記官  巫偉凱
中　　華　　民　　國　　96　　年　　12　　月　　10　　日
附錄本案論罪科刑法條全文
中華民國刑法第321條（加重竊盜罪）
犯竊盜罪而有左列情形之一者，處6月以上、5年以下有期徒刑：
三  攜帶兇器而犯之者。
